【裁判字號】    89,易,4282
【裁判日期】    900112
【裁判案由】    毒品危害防制條例
【裁判全文】
台灣台中地方法院刑事判決                        八十九年度易字第四二八二號
    公  訴  人  臺灣臺中地方法院檢察署檢察官
    被      告  甲○○
右列被告因違反毒品危害防制條例案件，經檢察官提起公訴（八十九年度毒偵緝字第
六一五號）及移送併辦（八十九年度毒偵字第七六四０號），本院判決如左：
    主  文
甲○○連續施用第二級毒品，累犯，處有期徒刑拾月。扣案之安非他命壹包（毛重
公克），沒收銷燬之。
    事  實
一、甲○○曾於民國八十五年間，因違反麻醉藥品管理條例案件，經本院判處有期徒
    刑七月確定，於八十六年五月十七日執行完畢。猶不知悔改，復因施用毒品案件
    ，經臺灣彰化地方法院以八十七年度毒聲字第一四八一號裁定送觀察、勒戒後，
    認無繼續施用毒品傾向，由臺灣彰化地方法院檢察署檢察官於八十七年十一月二
    十四日以八十七年度偵字第八四九八號為不起訴處分確定後；嗣又繼續施用毒品
    ，經臺灣彰化地方法院以八十八年度毒聲字第二八００號裁定再送觀察、勒戒後
    ，認有繼續施用毒品傾向，又分別經臺灣彰化地方法院以八十八年度毒聲字第五
    七０四號裁定令入戒治處所施以強制戒治，及以八十八年度易字第一三二０號判
    處有期徒刑六月，如易科罰金以三百元折算壹日確定。嗣甲○○經送戒治處所強
    制戒治，因屆滿三月，其成效經評定為合格，無繼續戒治之必要，由臺灣彰化地
    方法院以八十九年度毒聲字第二八四三號裁定甲○○停止戒治，所餘戒治期間，
    付保護管束。詎甲○○明知安非他命已列為毒品危害防制條例第二條第二項第二
    款所稱之第二級毒品，竟基於施用毒品之概括犯意，於保護管束期間內即自八十
    九年一月十六日晚上六時許起，至同年十月十八日上午五時許止（起訴書誤載為
    至八十九年十月十七日止），在彰化縣員林鎮○○街二四號四樓之二租屋處，以
    將安非他命置於吸食器內，以火燒烤產生燻煙，再吸食該燻煙之方式，每隔二日
    施用第二級毒品安非他命一次，連續施用多次。迨於八十九年十月十八日下午三
    時三十分許，在彰化縣員林鎮○○里○○街一二三號前為警盤查而查獲，並扣得
    安非他命一包（毛重三公克）。
二、案經彰化縣警察局田中分局報告臺灣彰化地方法院檢察署呈請臺灣高等法院臺中
    分院檢察署令轉臺灣臺中地方法院檢察署檢察官偵查起訴。
    理  由
一、訊據被告甲○○對於右揭連續施用第二級毒品之犯行坦承不諱，且被告於保護管
    束期間及被查獲時所採集之尿液，經送檢驗結果，均確呈甲基安非他命陽性反應
    ，有財團法人生物技術開發中心濫用藥物檢驗認證實驗室所立具之濫用藥物尿液
    檢測報告及彰化縣衛生局煙毒尿液檢驗成績書各一紙附卷足稽，並有安非他命一
    小包（毛重三公克）扣案佐證，罪證明確，被告犯行，洵堪認定。
二、核被告所為，係犯毒品危害防制條例第十條第二項之施用第二級毒品罪。併案之
    臺灣臺中地方法院檢察署八十九年度毒偵字第七六四０號甲○○施用第二級毒品
    部分，因與本件起訴之甲○○施用第二級毒品犯行，係屬同一事實，本院自得併
    予審理。又被告前因施用毒品案件，經臺灣彰化地方法院以八十七年度毒聲字第
    一四八一號裁定送觀察、勒戒後，認無繼續施用毒品傾向，由臺灣彰化地方法院
    檢察署檢察官於八十七年十一月二十四日以八十七年度偵字第八四九八號為不起
    訴處分確定後；嗣又繼續施用毒品，經臺灣彰化地方法院以八十八年度毒聲字第
    二八００號裁定再送觀察、勒戒後，認有繼續施用毒品傾向，又分別經臺灣彰化
    地方法院以八十八年度毒聲字第五七０四號裁定令入戒治處所施以強制戒治，及
    以八十八年度易字第一三二０號判處有期徒刑六月，如易科罰金以三百元折算壹
    日確定，此有臺灣高等法院被告全國前案紀錄表一份在卷可稽。而被告甲○○前
    因違反毒品危害防制條例案件，經臺灣彰化地方法院以上開八十八年度毒聲字第
    五七０四號裁定令入戒治處所施以強制戒治，經送戒治處所強制戒治，因屆滿三
    月，其成效經評定為合格，無繼續戒治之必要，而由臺灣彰化地方法院以八十九
    年度毒聲字第二八四三號裁定甲○○停止戒治，所餘戒治期間，付保護管束，亦
    有該裁定書一份在卷可稽，其再犯本件施用毒品之罪，係三犯毒品危害防制條例
    第十條第二項之罪，不適用先行裁定送觀察、勒戒之規定，而應逕予論罪科刑，
    此觀毒品危害防制條例第二十條第三項前段規定自明。又其先後多次施用第二級
    毒品安非他命之犯行，時間緊接，犯罪構成要件相同，顯係基於概括犯意反覆為
    之，應依連續犯之規定論以一罪，並加重其刑。其施用前持有安非他命之低度行
    為，為其後施用之高度行為所吸收，不另論罪。被告曾於八十五年間，因違反麻
    醉藥品管理條例案件，經本院判處有期徒刑七月確定，於八十六年五月十七日執
    行完畢，有台灣台中地方法院檢察署刑案資料查註紀錄表可按，其於有期徒刑執
    行完畢後，五年以內再犯本件有期徒刑以上之罪，為累犯，應依刑法第四十七條
    規定遞加重其刑。爰審酌被告有施用毒品之不良素行，犯罪之動機、手段，施用
    毒品本係自戕行為，對他人法益尚無具體危害，惟一再施用毒品不知悔改，及坦
    承犯行之犯後態度等一切情狀，量處如主文所示之刑。扣案之安非他命一小包（
    毛重三公克），為第二級毒品，不論屬於犯人與否，應依毒品危害防制條例第十
    八條第一項前段規定沒收銷燬之。
據上論斷，應依刑事訴訟法第二百九十九條第一項前段，毒品危害防制條例第十條第
二項、第十八條第一項前段、第二十條第三項前段、刑法第十一條前段、第五十六條
、第四十七條，判決如主文。
本案經檢察官邱雲昌到庭執行職務。
中      華      民      國    九十      年      一      月     十二     日
                                      臺灣臺中地方法院刑事第四庭
                                          法  官  許 月 馨
右正本證明與原本無異。
如不服本判決，應於判決送達後十日內向本院提出上訴狀，上訴於臺灣高等法院臺中
分院( 須附繕本 )。
                                          書記官
中      華      民      國    九十      年      一      月     十二     日
附錄論罪科刑法條
毒品危害防制條例第十條第二項：
施用第二級毒品者，處三年以下有期徒刑。


司法院資訊處製作；財團法人民間司法改革基金會備份。
